cs: Typ regulace napětí: Nastavitelný šroub; Pevné tření; Třecí podložka; Žádné; Napětí pružiny; Jiné
de: Art der Spannungsregelung: Stellschraube; Feste Reibung; Reibungspolster; Keine; Federspannung; Sonstige
vi: Loại kiểm soát độ căng: Vít điều chỉnh; Ma sát cố định; Đệm ma sát; Không có; Lực căng lò xo; Khác
ko: 장력 조절 방식: 나사 조절식; 고정 마찰식; 마찰 패드; 없음; 스프링 장력; 기타
ru: Тип контроля натяжения: Регулировочный винт; Фиксированное трение; Фрикционная накладка; Нет; Пружинное натяжение; Другое
fi: Jännityksensäädön tyyppi: Säädettävä ruuvi; Kiinteä kitka; Kitkapala; Ei mitään; Jousikiristys; Muu
pt-PT: Tipo de controlo da tensão: Parafuso ajustável; Fricção fixa; Pastilha de fricção; Nenhum; Tensão por mola; Outro
hr-HR: Vrsta kontrole napetosti: Podesivi vijak; Fiksno trenje; Frikcijska pločica; Nema; Zatezanje oprugom; Ostalo
th: ประเภทการควบคุมแรงตึง: สกรูแบบปรับได้; แรงเสียดทานแบบคงที่; แผ่นสร้างแรงเสียดทาน; ไม่มี; ความตึงด้วยสปริง; อื่นๆ
zh-CN: 张力控制类型: 可调节螺钉; 固定摩擦; 摩擦垫; 无; 弹簧张力; 其他
pt-BR: Tipo de controle de tensão: Parafuso ajustável; Fricção fixa; Almofada de fricção; Nenhum; Tensão de mola; Outro
bg-BG: Тип контрол на напрежението: Регулируем винт; Фиксирано триене; Фрикционна подложка; Няма; Опъване с пружина; Друго
fr: Type de contrôle de tension: Vis réglable; Friction fixe; Patin de friction; Aucun; Tension à ressort; Autre
sk-SK: Typ kontroly napínania: Nastaviteľná skrutka; Fixné trenie; Trecia podložka; Žiadne; Napínanie pomocou pružiny; Iné
da: Spændingskontroltype: Justerbar skrue; Fast friktion; Friktionspude; Ingen; Fjederstramning; Andet
sl-SI: Vrsta nadzora napetosti: Nastavljiv vijak; Fiksno trenje; Torna blazinica; Brez; Vzmetno napenjanje; Drugo
it: Tipo di controllo della tensione: Vite regolabile; Frizione fissa; Cuscinetto a frizione; Nessuno; Tensione a molla; Altro
nb: Kontrolltype for spenning: Justerbar skrue; Fast friksjon; Friksjonspute; Ingen; Fjærstramming; Annet
en: Tension control type: Adjustable screw; Fixed friction; Friction pad; None; Spring tension; Other
sv: Typ av spänningskontroll: Justerbar skruv; Fast friktion; Friktionsplatta; Ingen; Fjäderspänning; Annat
nl: Type spanningscontrole: Verstelbare schroef; Vaste frictie; Frictiepad; Geen; Veerspanning; Overig
lt-LT: Įtempimo kontrolės tipas: Reguliuojamas varžtas; Fiksuotas frikcinis; Frikcinė kaladėlė; Nėra; Spyruoklinis įtempimas; Kita
zh-TW: 張力控制類型: 可調式螺絲; 固定摩擦; 摩擦墊; 無; 彈簧張力; 其他
hu: Feszültségszabályozás típusa: Állítható csavaros; Fix dörzsfeszítésű; Dörzslapos feszítésű; Nincs; Rugós feszítésű; Egyéb
ro-RO: Tip de control al tensiunii: Șurub reglabil; Fricțiune fixă; Plăcuță de fricțiune; Fără; Tensionare cu arc; Altele
tr: Gerginlik kontrol tipi: Ayarlanabilir vida; Sabit sürtünme; Sürtünme pedi; Yok; Yay gerginliği; Diğer
es: Tipo de control de tensión: Tornillo ajustable; Fricción fija; Almohadilla de fricción; Ninguno; Tensión de resorte; Otro
pl: Typ kontroli naprężenia: Regulowana śruba; Stałe tarcie; Podkładka cierna; Brak; Naciąg sprężynowy; Inny
el: Τύπος ελέγχου τάνυσης: Ρυθμιζόμενη βίδα; Σταθερή τριβή; Επίθεμα τριβής; Κανένας; Τάνυση με ελατήριο; Άλλο
ja: 張力制御タイプ: 調整ネジ; 固定フリクション; フリクションパッド; なし; スプリングテンション; その他